臺灣橋頭地方法院刑事判決　　　　　 110年度交簡上字第60號
上　訴　人
即　被　告　楊惠珠



上列上訴人即被告因過失傷害案件，不服本院簡易庭民國110 年
4 月23日110 年度交簡字第660 號刑事簡易判決（聲請簡易判決
處刑案號：110 年度調偵字第105 號），提起上訴，本院管轄之
第二審合議庭判決如下：
    主  文
上訴駁回。
楊惠珠緩刑貳年。
    事實及理由
一、本案經本院審理結果，認第一審判決認事用法及量刑均無不
    當，應予維持。除事實部分補充「薛雅文騎乘車號000-0000
    號普通重型機車沿盛昌街東往西直行至此，亦疏未注意車前
    狀況並隨時採取必要之安全措施，見狀閃煞不及，2 車發生
    碰撞…」；證據部分增列「被告楊惠珠於本院審理時之自白
    」外，其餘均引用第一審簡易判決書記載之事實、證據及理
    由（如附件）。
二、上訴人即被告楊惠珠（下稱被告）上訴意旨略以：伊已與告
    訴人薛雅文（下稱告訴人）成立調解並賠償完畢，請求給予
    緩刑等語。
三、經查，本件被告所犯刑法第284 條前段之過失傷害罪，其法
    定本刑為「1 年以下有期徒刑、拘役或10萬元以下罰金」，
    而原審以被告犯罪事證明確，適用刑事訴訟法第449 條第1
    項、第3 項、第454 條第2 項等規定，並審酌被告騎車上路
    ，疏未注意而違背前揭注意義務，肇致本件車禍，告訴人因
    而受有傷害，所為實不可取；兼衡被告犯後坦承犯行，雖有
    調解之意，然因意見不一致，致迄今尚未與告訴人達成和解
    以填補損害；並考量被告之素行、過失情節、告訴人所受傷
    勢程度及對本件車禍亦與有過失，暨被告高職畢業之智識程
    度、退休、小康之家庭經濟狀況等一切情狀，量處拘役30日
    ，並諭知以新臺幣（下同）1,000 元折算1 日之易科罰金折
    算標準，其認事用法均無違誤，並就刑法第57條各款有關量
    刑審酌事項，已詳加斟酌，量刑亦屬妥適，應予維持。被告
    上訴意旨未具體指摘原判決之量刑有何違誤，核其上訴為無
    理由，應予駁回。
四、凡有審理事實職權之法院，均得依其職權諭知緩刑，第二審
    以判決駁回上訴時，仍得諭知緩刑之宣告。查被告未曾因故
    意犯罪受有期徒刑以上刑之宣告一節，有臺灣高等法院被告
    前案紀錄表在卷可按（簡上卷第74頁）；又被告於原審判決
    後業與告訴人成立調解且經法院核定在案，並賠付53,000元
    完畢乙情，有高雄市梓官區調解委員會調解書、本院公務電
    話紀錄各1 份為憑（簡上卷第62、66頁），是被告犯後已積
    極修補犯行肇生之損害，足認顯有悔悟之心，再參諸其素行
    及坦承全部犯行之犯後態度，認其應係一時失慮致罹刑章，
    經此偵查、審判、科刑之教訓，當知所警惕，信無再犯之虞
    ，因認前開之刑以暫不執行為當，爰依刑法第74條第1 項第
    1 款規定，宣告緩刑2 年，以啟自新。
據上論斷，依刑事訴訟法第455 條之1 第1 項、第3 項、第368
條、第373 條，判決如主文。
本案經檢察官陳麗琇聲請簡易判決處刑，檢察官陳俐吟到庭執行
職務。
中    華    民    國   110    年    10    月    21    日
                  刑事第六庭    審判長法  官  陳明呈
                                      法  官  方佳蓮
                                      法  官  陳奕帆
以上正本證明與原本無異。
不得上訴。
中    華    民    國   110    年    10    月    21    日
                                      書記官  蘇千雅
附錄本案論罪科刑法條：
中華民國刑法第284 條
因過失傷害人者，處1 年以下有期徒刑、拘役或10萬元以下罰金
；致重傷者，處3 年以下有期徒刑、拘役或30萬元以下罰金。
　
附件：
臺灣橋頭地方法院刑事簡易判決      110 年度交簡字第660 號
聲  請  人  臺灣橋頭地方檢察署檢察官
被      告  楊惠珠
上列被告因過失傷害案件，經檢察官聲請以簡易判決處刑（110
年度調偵字第105 號），本院判決如下：
    主  文
楊惠珠犯過失傷害罪，處拘役參拾日，如易科罰金，以新臺幣壹
仟元折算壹日。
    事實及理由
一、本案犯罪事實及證據，除證據部分刪除「機車維修單據3 張
    」外，餘均引用檢察官聲請簡易判決處刑書之記載（如附件
    ）。
二、按，起駛前應顯示方向燈，注意前後左右有無障礙或車輛行
    人，並應讓行進中之車輛行人優先通行，有道路交通安全規
    則第89條第1 項第7 款定有明文。查，本件案發時被告具有
    適當之駕駛執照乙節，有道路交通事故調查報告表㈡-1及當
    事人普重機車駕駛執照狀態查詢各1 份在卷可按；從而，被
    告對於上開交通安全規則之規定，自應知之甚詳，則被告騎
    乘機車上路時，當應具有前述注意義務，並依上揭規定為之
    ，自屬當然。又依本件案發時天候晴、日間自然光線、柏油
    路面乾燥、無缺陷、無障礙物且視距良好等，亦有道路交通
    事故調查報告表㈠及現場照片附卷可稽，客觀上並無不能注
    意之情事，詎被告於上開路段起駛時，疏未遵守前揭規定，
    肇致本案車禍事故之發生，則其駕駛行為顯有過失甚明；告
    訴人因本件交通事故受有前開傷勢，業如前述，是被告上開
    過失行為與告訴人之受傷結果間有相當因果關係無疑，則被
    告上開自白其過失造成告訴人受傷一節與事實相符，洵堪採
    認。至告訴人案發時亦未遵守「汽車行駛時，駕駛人應注意
    車前狀況，並隨時採取必要之安全措施」之過失責任，惟按
    刑法上之過失，不若民事責任係專以填補損害為目的，故無
    所謂過失相抵理論，刑法上過失傷害罪之成立，僅以加害人
    即被告有過失為致傷害之一原因為已足，不因被害人是否亦
    有過失而影響犯罪之成立，但得審酌各方過失程度，為量刑
    輕重之標準（司法院院字第631 號解釋意旨參照），是告訴
    人就本件車禍之發生雖亦有過失，仍無解於被告應負之過失
    罪責，僅得於量刑時審酌各方過失程度，為量刑輕重之標準
    ，附此敘明。從而，本件事證明確，被告犯行堪予認定，應
    予依法論科。
三、論罪科刑：
  ㈠核被告所為，係犯刑法第284 條第前段之過失傷害罪。
  ㈡被告肇事後，於有偵查犯罪權限之公務員知悉肇事人姓名前
    ，即向據報前往傷者就醫之醫院處理之警員當場承認其為肇
    事人，有高雄市政府警察局道路交通事故肇事人自首情形紀
    錄表在卷可按（警卷第30頁），嗣被告亦未逃避接受裁判，
    則被告對於未發覺之罪自首而接受裁判，爰依刑法第62條前
    段規定，減輕其刑。
  ㈢爰以行為人之責任為基礎，審酌被告騎車上路，疏未注意而
    違背前揭注意義務，肇致本件車禍，告訴人因而受有傷害，
    所為實不可取；兼衡被告犯後坦承犯行，雖有調解之意，然
    因意見不一致，致迄今尚未與告訴人達成和解以填補損害；
    並考量被告之素行、過失情節、告訴人所受傷勢程度及對本
    件車禍亦與有過失，暨被告高職畢業之智識程度、退休、小
    康之家庭經濟狀況等一切情狀，量處如主文所示之刑，並諭
    知易科罰金之折算標準。
四、依刑事訴訟法第449 條第1 項前段、第3 項、第454 條第2
    項，逕以簡易判決處刑如主文。
五、如不服本判決，應於判決送達後20日內，向本院提出上訴狀
    （應附繕本），上訴於本院第二審合議庭。
六、本案經檢察官陳麗琇聲請以簡易判決處刑。
中    華    民    國   110    年    4     月    23    日
                  橋頭簡易庭    法  官  廖華君
以上正本證明與原本無異。
中    華    民    國   110    年    4     月    26    日
                                書記官  陳佳彬
 
附錄本案論罪科刑法條：
刑法第284 條前段
因過失傷害人者，處1 年以下有期徒刑、拘役或10萬元以下罰金
。
 
原判決之附件：
臺灣橋頭地方檢察署檢察官聲請簡易判決處刑書
                                    110年度調偵字第105號
    被      告  楊惠珠  （年籍詳卷）
上列被告因過失傷害案件，業經偵查終結，認為宜聲請以簡易判
決處刑，茲將犯罪事實及證據並所犯法條分敘如下：
        犯罪事實
一、楊惠珠於民國109 年6 月28日18時40分許，騎乘車號000-00
    0 號普通重型機車，沿高雄市楠梓區盛昌街東往西行駛至該
    路段與右昌街223 巷丁字路口停等後，欲以兩段方式左轉右
    昌街223 巷往南行駛時，本應注意車輛起駛前，應讓行進中
    之車輛行人優先通行，而依當時天候晴、日間自然光線、視
    距良好、柏油路面、路面乾燥、道路無缺陷、無障礙物，並
    無不能注意之情狀，竟疏未注意及此而貿然起駛穿越盛昌街
    ，適薛雅文騎乘車號000-0000號普通重型機車沿盛昌東往西
    直行至此，見狀閃煞不及，2 車發生碰撞，致薛雅文人車倒
    地，因而受有左腕、右肘、雙膝、雙足多處挫傷、擦傷、右
    手食指挫傷、瘀傷等傷害。
二、案經薛雅文訴由高雄市政府警察局楠梓分局報告偵辦。
        證據並所犯法條
一、證據清單：
  ㈠被告楊惠珠於警詢及偵查中之自白。
  ㈡告訴人薛雅文於警詢及偵查中之指述。
  ㈢國軍高雄總醫院左營分院附設民眾診療服務處診斷證明書1
    紙。
  ㈣道路交通事故現場圖、道路交通事故調查報告表㈠、㈡-1、
    高雄市政府警察局道路交通事故初步分析研判表各1 紙、道
    路交通事故談話紀錄表、高雄市政府警察局道路交通事故肇
    事人自首情形紀錄表各2 紙、監視器影像照片6 張及現場照
    片22張。
  ㈤機車維修單據3 張。
二、核被告所為，係犯刑法第284 條前段過失傷害罪嫌。
三、依刑事訴訟法第451 條第1 項聲請逕以簡易判決處刑。
    此  致
臺灣橋頭地方法院
中    華    民    國   110    年    3     月    4     日
                        檢  察  官    陳  麗  琇